臺灣高等法院臺中分院刑事判決　　 100年度選上訴字第1514號
上　訴　人
即　被　告　楊坤鴻
選任辯護人　楊錫楨律師
上　訴　人
即　被　告　楊富財
選任辯護人　陳世煌律師
　　　　　　黃俊昇律師
上　訴　人
即　被　告　楊儒岩
指定辯護人　本院公設辯護人郭博益
上列上訴人即被告等因違反公職人員選舉罷免法案件，不服臺灣
彰化地方法院99年度選訴字第84號中華民國100年2月14日第一審
判決（起訴案號：臺灣彰化地方法院檢察署99年度選偵字第13 7
、163、169、186、194、197、199號），提起上訴，本院判決如
下：
    主    文
一原判決關於楊坤鴻、楊富財、楊儒岩部分，均撤銷。
二楊坤鴻共同對於有投票權之人，交付賄賂，而約其投票權為一
  定之行使，處有期徒刑年。褫奪公權伍年。未扣案預備交付
  之賄賂新臺幣壹萬元，應與楊富財、楊儒岩連帶沒收，未扣案
  預備交付之賄賂新臺幣肆仟伍佰元，應與楊富財、王秀連帶沒
  收，已扣案預備交付之賄賂新臺幣貳萬壹仟伍佰元沒收。
三楊富財共同對於有投票權之人，交付賄賂，而約其投票權為一
  定之行使，處有期徒刑貳年陸月。褫奪公權肆年。未扣案預備
  交付之賄賂新臺幣壹萬元，應與楊坤鴻、楊儒岩連帶沒收，未
  扣案預備交付之賄賂新臺幣肆仟伍佰元應與楊坤鴻、王秀連帶
  沒收。已扣案預備交付之賄賂新臺幣貳萬壹仟伍佰元沒收。
四楊儒岩共同對於有投票權之人，交付賄賂，而約其投票權為一
  定之行使，處有期徒刑貳年，緩刑伍年，並應向公庫支付新臺
  幣貳拾萬元。褫奪公權肆年。未扣案預備交付之賄賂新臺幣壹
  萬元，應與楊坤鴻、楊富財連帶沒收。已扣案預備交付之賄賂
  新臺幣壹萬捌仟伍佰元沒收。
    犯罪事實
一、楊坤鴻前以經營位於彰化縣溪湖鎮○○街「百發百電子遊藝
    場」為業，並為彰化縣警察局溪湖分局溪湖派出所警友站顧
    問，為地方人脈良好人士，且係民國99年6月12日舉行之臺
    灣省彰化縣溪湖鎮鎮民代表會第19屆鎮民代表選舉第二選舉
    區（包括彰化縣溪湖鎮西寮里、北勢里、大突里）登記第7
    號之侯選人。楊富財與楊坤鴻為堂兄弟，楊富財係彰化縣溪
    湖鎮第18屆北勢里里長（楊富財擔任第15至18屆北勢里里長
    ，擔任里長前後共約16年）。楊儒岩為彰化縣溪湖鎮北勢里
    第1鄰鄰長，並為溪湖鎮農會會員代表。王秀為彰化縣溪湖
    鎮北勢里第2鄰鄰長。
二、楊坤鴻為求自己，楊富財、楊儒岩、王秀、馮金土為求楊坤
    鴻能在上開鎮民代表選舉順利當選，乃或由楊坤鴻、楊富財
    、楊儒岩共同【指附表一】，或由楊坤鴻、楊富財、楊儒岩
    、馮金土共同【指附表二】，或由楊坤鴻、楊富財、王秀共
    同【指附表三】基於對於有投票權之人交付賄賂及預備交付
    賄賂，而約其投票權為一定行使之接續犯意聯絡（其中僅馮
    金土部分係基於單一犯意，並非接續），先由楊坤鴻自行出
    資現金新臺幣（下同）5萬元作為賄選之賄款，於99年6月2
    日上午11時之前某時（約是在99年6月12日選舉之前10日左
    右），在其位於彰化縣溪湖鎮○○里○○路○段北勢1巷25號
    住處內，全數交予具有犯意聯絡之楊富財，指示楊富財為其
    進行賄選事宜，委由楊富財以1票500元，尋覓並交付賄款予
    彰化縣溪湖鎮北勢里第1、2鄰部分有選舉權之選民，要求該
    等選民於上開鎮民代表選舉舉行時，投票予登記第7號之侯
    選人楊坤鴻。楊富財收下賄款應允後，乃將上開預備賄款金
    交予分別與其有犯意聯絡之楊儒岩（交付楊儒岩4萬元發放
    行賄）、王秀（交付王秀9500元發放行賄，同時另交付賄款
    金500元予王秀，作為對王秀該票行賄之代價，詳下述），
    委由渠2人發放行賄，詳述如下：
三、楊富財於99年6月2日上午11時許，在楊儒岩位於彰化縣溪湖
    鎮○○里○鄰○○路大突巷102號住處內，將上開預備賄款金
    4萬元交予具有犯意聯絡之楊儒岩，委請楊儒岩以1票500元
    ，尋覓並交付賄款予彰化縣溪湖鎮北勢里第1鄰部分有選舉
    權之選民，要求該等選民於上開選舉舉行時，投票予登記第
    7號之侯選人楊坤鴻，楊儒岩收下賄款應允後：
(一)、於附表一所示時間、地點，將附表一所示之賄款金額，接續
    交予如附表一所示於上開選舉中具有投票權之受賄選民郭文
    利、楊員全、楊讚治、陳麗英、黃復森、楊混堂、楊儒泗、
    謝炒、楊文池、楊一清、楊繼志、楊玉焜、楊江、陳福源、
    黃新興、楊秀華、楊煥章、胡淑玲、游麗卿、楊儒模、楊為
    、巫世淟，以為對其等交付賄賂之代價（每票500元），約
    定附表一所示之受賄選民於上開選舉舉行時，投票予登記第
    7號之侯選人楊坤鴻，並與其中部分受賄選民【指附表一所
    示收下1000元（2票）以上賄款金額之受賄選民（即附表一
    編號3、4、7、9至13、15至19、21號之受賄選民楊讚治、陳
    麗英、楊儒泗、楊文池、楊一清、楊繼志、楊玉焜、楊江、
    黃新興、楊秀華、楊煥章、胡淑玲、游麗卿、楊為等人）】
    約定運用其等之影響力，使其等戶內不知情之其他有投票權
    家屬之選票亦投予楊坤鴻（其等同戶有投票權之家屬詳如附
    表一編號3、4、7、9至13、15至19、21號所示每票500元）
    ，而附表一所示之受賄選民明知楊儒岩所交付如附表一所示
    之現金係用以買票之賄款，對於楊儒岩行賄之目的已有認識
    ，仍與其達成意思合致，基於投票受賄之犯意，該其中部分
    受賄選民並與楊儒岩共同基於預備交付賄賂之犯意聯絡，同
    意收受賄款。嗣該其中部分受賄選民均未著手將上情告知及
    交付賄款予與其等同戶其他有投票權之家屬，而均僅止於預
    備犯之階段。
(二)、於99年6月3日下午6時許之前某時，楊儒岩欲向於上開選舉
    中具有投票權之洪煌文行賄，然因未遇洪煌文，楊儒岩乃於
    99年6月3日下午6時許，至馮金土位於彰化縣溪湖鎮○○里○
    鄰○○路大突巷101之26號住處前（位在洪煌文住處附近）
    ，將其欲向洪煌文及其家屬行賄之賄款金（即附表二所示之
    賄款金額），交予具有犯意聯絡之馮金土（馮金土於上開選
    舉中，並無投票權），委請馮金土轉交予洪煌文收受，請託
    洪煌文及其戶內有投票權之家屬投票支持楊坤鴻，經馮金土
    收下並應允後，馮金土旋於同日晚上8時許，在附表二所示
    地點（洪煌文住處前），將附表二所示之賄款金額交予洪煌
    文，以為對其交付賄賂之代價（每票500元），約定其於上
    開選舉舉行時，投票予登記第7號之侯選人楊坤鴻，並運用
    其影響力，使其戶內不知情之其他有投票權家屬之選票亦投
    予楊坤鴻（洪煌文同戶其他具投票權之家屬詳如附表二所示
    每票500元），而洪煌文明知馮金土所交付之現金係用以買
    票之賄款，對於馮金土行賄之目的已有認識，仍與其達成意
    思合致，基於投票受賄之犯意及與馮金土共同基於預備交付
    賄賂之犯意聯絡，同意收受賄款。嗣洪煌文並未著手將上情
    告知及交付賄款予與其同戶其他有投票權之家屬，而僅止於
    預備犯之階段。
四、楊富財於99年6月2日下午5時許，在王秀位於彰化縣溪湖鎮
    北勢里2鄰二溪路大突巷109號住處外，將上開賄款金1萬元
    交予具有犯意聯絡之王秀，囑王秀其中500元係作為向其行
    賄之對價，並約定王秀於上開選舉舉行時，投票予登記第7
    號之候選人楊坤鴻，王秀明知楊富財所交付之500元現金，
    係用以買票行賄之賄款，仍予收受，並許以投票予登記第7
    號之候選人楊坤鴻；其餘現金9500元，楊富財則囑王秀以1
    票500元，尋覓並交付賄賂予彰化縣溪湖鎮北勢里第2鄰部分
    有選舉權之選民，要求該等選民及其家屬於上開選舉舉行時
    ，投票予登記第7號之侯選人楊坤鴻，王秀收下賄款應允後
    ，遂於附表三所示時間、地點，將附表三所示之賄款金額，
    接續交予於上開選舉中具有投票權之如附表三所示之受賄選
    民楊儒營、楊陳棉、楊儒森、楊陳淑暖，以為對其等交付賄
    賂之代價（每票500元），約定附表三所示之受賄選民於上
    開選舉舉行時，投票予登記第7號之侯選人楊坤鴻，並運用
    其等之影響力，使其等戶內不知情之其他有投票權家屬亦將
    選票投予楊坤鴻（其等同戶其他有投票權之家屬詳如附表三
    所示每票500元），而附表三之受賄選民明知王秀所交付之
    現金係用以買票之賄款，對於王秀行賄之目的已有認識，仍
    與其達成意思合致，基於投票受賄之犯意及與王秀共同基於
    預備交付賄賂之犯意聯絡，同意收受賄款。嗣附表三之受賄
    選民均未著手將上情告知及交付賄款予與其同戶其他有投票
    權之家屬，而均僅止於預備犯之階段。
五、嗣經臺灣彰化地方法院檢察署檢察官自99年6月11日至同年
    7月26日，陸續通知上述受賄選民及楊富財、楊儒岩、王秀
    到案說明，上述受賄選民及王秀均自白其等前開投票收受賄
    賂之事實，且均主動繳回所收受之賄款金供查扣（繳回金額
    詳如附表一、二、三「交出供查扣之賄款金額」欄所示，王
    王秀亦繳回自己所收受之賄款500元；楊富財、楊儒岩、王
    秀亦均在偵查中自白其等前開投票交付賄賂及預備交付賄賂
    之事實，楊坤鴻則於犯罪後6個月內之99年7月26日，在未被
    有偵查犯罪職權之機關或公務員發覺其犯罪前，主動向彰化
    縣警察局溪湖分局員警自首其前開投票交付賄賂及預備交付
    賄賂之事實，並接受裁判，始查悉上情。
六、案經臺灣彰化地方法院檢察署檢察官指揮彰化縣警察局溪湖
    分局、法務部調查局彰化縣調查站、彰化縣警察局移送臺灣
    彰化地方法院檢察署檢察官偵查起訴。
    理    由
壹、證據能力部分：
一、按被告以外之人於審判外之陳述，雖不符刑事訴訟法第159
    條之1至之4等四條之規定，而經當事人於審判程序同意作為
    證據，法院審酌該言詞陳述或書面陳述作成時之情況，認為
    適當者，亦得為證據，當事人、代理人或辯護人於法院調查
    證據時，知有刑事訴訟法第159條第1項不得為證據之情形，
    而未於言詞辯論終結前聲明異議者，視為有前項之同意。同
    法第159條之5定有明文。本案證人楊坤鴻（對被告楊富財、
    楊儒岩）、楊富財（對被告楊坤鴻、楊儒岩）、王秀、郭文
    利、楊員全、楊讚治、黃復森、楊混堂、楊儒泗、謝炒、楊
    文池、楊繼志、楊玉焜、楊江、黃新興、楊秀華、胡淑玲、
    楊儒模、楊為、巫世淟、楊儒營、楊陳綿於警詢時之陳述，
    其性質屬於證人於審判外之陳述，而為傳聞證據，且查無符
    合刑事訴訟法第159條之1至之4等四條之情形，原雖無證據
    能力，然上開供述證據內容，業經本院審理時予以提示並告
    以要旨，且經檢察官、被告三人及辯護人等表示意見，當事
    人已知上述供述證據乃傳聞證據，卻均未表示無證據能力，
    本院審酌上開供述證據作成時，並無人情施壓或干擾，亦無
    不當取供之情形，認為以之作為本案之證據亦屬適當，而均
    有證據能力。
二、被告以外之人於偵查中向檢察官所為之陳述，除顯有不可信
    之情況者外，得為證據，刑事訴訟法第159條之1第2項定有
    明文。偵查中對被告以外之人所為之偵查筆錄，或被告以外
    之人向檢察官所提之書面陳述，性質上均屬傳聞證據，惟現
    階段刑事訴訟法規定檢察官代表國家偵查犯罪、實施公訴，
    依法其有訊問被告、證人及鑑定人之權，證人、鑑定人且須
    具結，而實務運作時，檢察官偵查中向被告以外之人所取得
    之陳述，原則上均能遵守法律規定，不致違法取供，其可信
    度極高，是以被告以外之人前於偵查中所為之證述，除反對
    該項供述得具有證據能力之一方，已釋明「顯有不可信之情
    況」之理由，且於審判中已主張詰問該被告以外之人，而未
    獲詰問的機會外，不宜遽指該證人於偵查中之陳述不具證據
    能力。本案證人楊坤鴻（對被告楊富財、楊儒岩）、楊富財
    （對被告楊坤鴻、楊儒岩）、楊儒岩（對被告楊坤鴻、楊富
    財）、王秀、馮金土、郭文利、楊員全、楊讚治、陳麗英、
    黃復森、楊混堂、楊儒泗、謝炒、楊文池、楊一清、楊繼志
    、楊玉焜、楊江、陳福源、黃新興、楊秀華、楊煥章、胡淑
    玲、游麗卿、楊儒模、楊為、巫世淟、洪煌文、楊儒營、楊
    陳綿、楊儒森、楊陳淑暖於偵查中具結所為之證述，被告三
    人及辯護人等均未提及有何顯不可信之情況，自均具有證據
    能力。
三、除顯有不可信之情況外，公務員職務上製作之紀錄文書、證
    明文書，亦得為證據，刑事訴訟法第159條之4第1款定有明
    文。本案卷附之彰化縣選舉委員會99年10月19日彰選一字第
    0991201592號函所附之彰化縣選舉委員會99年6月6日彰選一
    字第0991250268號公告、彰化縣溪湖鎮戶政事務所99年10月
    19日彰溪戶字第0990002550號函所附之99年彰化縣鄉鎮市民
    代表會代表暨村里長選舉第0506、05 07、0509、0514投票
    所（西寮里、大突里、北勢里）部分選舉人名冊、彰化縣溪
    湖鎮戶政事務所100年1月25日彰溪戶字第1000000244號函及
    所附之99年彰化縣鄉鎮市民代表會代表暨村里長選舉第0506
    、0507、0509、0514投票所（西寮里、大突里、北勢里）部
    分選舉人名冊，均屬辦理選務之公務員職務上製作之紀錄文
    書，且經本院審理時予以提示並告以要旨時，檢察官、被告
    三人及辯護人等均未提及有何顯不可信之情況，自均具有證
    據能力。
四、郭文利、楊員全、楊讚治、陳麗英、黃復森、楊混堂、楊儒
    泗、謝炒、楊文池、楊一清、楊繼志、楊玉焜、楊江、陳福
    源、黃新興、楊秀華、楊煥章、胡淑玲、游麗卿、楊儒模、
    楊為、巫世淟、洪煌文、楊儒營、楊儒森、楊陳淑暖、楊陳
    綿等人所收受而主動繳回供查扣之賄款現金（繳回金額詳如
    附表一、二、三「交出供查扣之賄款金額」欄所示），及王
    秀繳回自己該票所收受之賄款500元，均非屬供述證據，自
    無傳聞法則之適用，且經本院於審判中提示並告以要旨而為
    調查時，公訴人、被告三人及辯護人等均未表示無證據能力
    ，本院亦未發現該些扣案賄款有以非法方式取得之情形，復
    與本案待證事實具有關聯性，故均具有證據能力。
貳、認定犯罪事實之證據及理由：
一、上揭犯罪事實業據被告楊坤鴻、楊富財於警詢、檢察官偵訊
    、原審及本院審理時均自白不諱，亦據被告楊儒岩於檢察官
    偵訊、原審及本院審理時均自白不諱（被告楊坤鴻部分參第
    163號選偵卷三第43-44、47-50、原審卷三第12頁、本院卷
    第143頁筆錄；被告楊富財部分參第163號選偵卷一第1-2、3
    -6、9-11頁、同號選偵卷三第15-18、50-52、47-50頁、第1
    86號選偵卷第343-346頁、原審卷三第3頁背面-5、114、118
    頁背面、本院卷第143頁筆錄；被告楊儒岩部分參第163號選
    偵卷二第6-8、11-13、89-93、98-100頁、原審卷三第12頁
    背面-16頁、本院卷第143頁背面筆錄）。復經證人王秀、馮
    金土、郭文利、楊員全、楊讚治、黃復森、楊混堂、楊儒泗
    、謝炒、楊文池、楊繼志、楊玉焜、楊江、黃新興、楊秀華
    、胡淑玲、楊儒模、楊為、巫世淟、楊儒營、楊陳綿等人於
    警詢，及王秀、馮金土、郭文利、楊員全、楊讚治、陳麗英
    、黃復森、楊混堂、楊儒泗、謝炒、楊文池、楊一清、楊繼
    志、楊玉焜、楊江、陳福源、黃新興、楊秀華、楊煥章、胡
    淑玲、游麗卿、楊儒模、楊為、巫世淟、洪煌文、楊儒營、
    楊陳綿、楊儒森、楊陳淑暖等人於檢察官偵訊中具結證述在
    卷（證人王秀部分參第163號選偵卷二第18-19、20-22、38-
    44、同號選偵卷三第9-11頁筆錄；證人馮金土部分參同號選
    偵卷一第44-45、49-51頁筆錄；其餘證人筆錄參附表一至附
    表三備註欄所示）。
二、被告楊坤鴻為99年6月12日舉行之臺灣省彰化縣溪湖鎮鎮民
    代表會第19屆鎮民代表選舉第二選舉區（包括彰化縣溪湖鎮
    西寮里、北勢里、大突里）登記第7號之侯選人乙情，有彰
    化縣選舉委員會99年10月19日彰選一字第0991201592號函及
    所附之彰化縣選舉委員會99年6月6日彰選一字第0991250268
    號公告「臺灣省彰化縣各鄉鎮市民代表會第19屆（彰化市第
    17屆、伸港鄉第18屆）代表選舉候選人名單、競選活動期間
    之起、止日期及每日競選活動之起、止時間」等資料在卷可
    稽（參原審卷一第168-169頁）。
三、證人王秀及附表一至三所示之「受賄者（受賄選民）」、「
    收受賄款1000元（2票）以上之受賄者同戶其他有投票權之
    家屬」等人，於上開溪湖鎮鎮民代表第二選舉區之選舉，均
    具有投票權乙節，有彰化縣溪湖鎮戶政事務所99年10月19日
    彰溪戶字第0990002550號函及所附之99年彰化縣鄉鎮市民代
    表會代表暨村里長選舉第0506、0507、0509、0514投票所（
    西寮里、大突里、北勢里）部分選舉人名冊，及彰化縣溪湖
    鎮戶政事務所100年1月25日彰溪戶字第1000000244號函及所
    附之99年彰化縣鄉鎮市民代表會代表暨村里長選舉第0506、
    0507、0509、0514投票所（西寮里、大突里、北勢里）部分
    選舉人名冊在卷可佐（參原審卷一第170-181頁、卷二第272
    -287頁）。
四、此外，並有證人郭文利、楊員全、楊讚治、陳麗英、黃復森
    、楊混堂、楊儒泗、謝炒、楊文池、楊一清、楊繼志、楊玉
    焜、楊江、陳福源、黃新興、楊秀華、楊煥章、胡淑玲、游
    麗卿、楊儒模、楊為、巫世淟、洪煌文、楊儒營、楊陳綿、
    楊儒森、楊陳淑暖等人所收受而主動繳回之如附表一至三所
    示之賄款現金，及證人王秀繳回之賄款現金500元等扣案足
    憑。顯見被告三人之自白均與事實相符。
五、按共同正犯之成立，祇須具有犯意之聯絡，行為之分擔，既
    不問犯罪動機起於何人，亦不必每一階段犯行，均經參與。
    共同實行犯罪行為之人，在合同意思範圍內，各自分擔犯罪
    行為之一部，相互利用他人之行為，以達其犯罪之目的者，
    即應對於全部所發生之結果，共同負責；共同正犯間，非僅
    就其自己實行之行為負其責任，並在犯意聯絡之範圍內，對
    於他共同正犯所實行之行為，亦應共同負責（參最高法院34
    年上字第862號、32年上字第1905號判例、97年度台上字第2
    517號判決）。查本件被告楊坤鴻將其出資之5萬元賄款金交
    予被告楊富財，指示被告楊富財尋覓並交付該等賄款金予在
    上開鎮民代表選舉中有投票權之選民，約使該等受賄選民投
    票予上開選舉之候選人即被告楊坤鴻，被告楊富財再將賄款
    金交予被告楊儒岩4萬元、王秀1萬元（其中500元係向王秀
    個人買票），委由其2人交付該等賄款予在上開鎮民代表選
    舉中有投票權之選民（每票500元），被告楊儒岩乃將賄賂
    交予附表一所示受賄選民郭文利、楊員全、楊讚治、陳麗英
    、黃復森、楊混堂、楊儒泗、謝炒、楊文池、楊一清、楊繼
    志、楊玉焜、楊江、陳福源、黃新興、楊秀華、楊煥章、胡
    淑玲、游麗卿、楊儒模、楊為、巫世淟等人，及將賄賂交予
    馮金土，委由馮金土轉交予附表二所示受賄選民洪煌文，而
    王秀除拿取500元作為自己收受之賄款外，即將賄賂交予附
    表三所示受賄選民楊儒營、楊陳綿、楊儒森、楊陳淑暖等人
    ，約使附表一至三所示受賄選民投票予候選人即被告楊坤鴻
    ，及部分受賄選民（指附表一編號3、4、7、9至13、15至19
    、21號之受賄選民楊讚治、陳麗英、楊儒泗、楊文池、楊一
    清、楊繼志、楊玉焜、楊江、黃新興、楊秀華、楊煥章、胡
    淑玲、游麗卿、楊為，附表二之受賄選民洪煌文，附表三之
    受賄選民楊儒營、楊陳棉、楊儒森、楊陳淑暖等人）運用其
    等對各該同戶其他有投票權家屬之影響力，使該等家屬亦投
    票予候選人即被告楊坤鴻，則被告楊坤鴻雖均未親自交付賄
    款金予上開所有受賄者，被告楊富財雖亦未親自交付賄款金
    予上開附表一至三所示受賄者（被告楊富財僅親自交付賄款
    金予受賄者即被告王秀），被告楊儒岩雖亦未親自交付賄款
    金予上開附表二所示受賄者洪煌文，然依前揭判例判決意旨
    ，被告楊坤鴻就被告楊富財交付賄賂予王秀500元部分，
    應與被告楊富財負共同之責任，被告楊坤鴻、楊富財就王
    秀交付賄賂予附表三之受賄選民，應與王秀負共同之責任，
    就附表三之受賄選民預備交付賄賂予與其等同戶其他有投票
    權之家屬部分，應與王秀、該附表三之受賄選民負共同之責
    任，被告楊坤鴻、楊富財就被告楊儒岩交付賄賂予附表一
    之受賄選民，應與楊儒岩負共同之責任，就附表一之受賄選
    民預備交付賄賂予與其等同戶其他有投票權之家屬部分，應
    與被告楊儒岩、該附表一之受賄選民負共同之責任，被告
    楊坤鴻、楊富財、楊儒岩就馮金土交付賄賂予附表二之受賄
    選民，應與馮金土負共同之責任，就附表二之受賄選民預備
    交付賄賂予與其同戶其他有投票權之家屬部分，應與馮金土
    、該附表二之受賄選民負共同之責任。
六、綜上，被告楊坤鴻、楊富財共同對於有投票權之人，交付賄
    賂，而約使其投票權為一定之行使（指對被告王秀交付賄賂
    部分），被告楊坤鴻、楊富財、楊儒岩共同對於有投票權之
    人，交付賄賂及預備交付賄賂，而約使其投票權為一定之行
    使（指對附表一、二所示受賄選民交付賄賂及對其等家屬預
    備交付賄賂部分），被告楊坤鴻、楊富財對於有投票權之人
    ，交付賄賂及預備交付賄賂，而約使其投票權為一定之行使
    （指對附表三所示受賄選民交付賄賂及對其等家屬預備交付
    賄賂部分），事證均已臻明確，犯行均堪認定。
、論罪科刑部分：
一、按投票行賄罪之處罰分別規定於刑法第144條及公職人員選
    舉罷免法第99條第1項，而本件彰化縣溪湖鎮鎮民代表會第
    19屆鎮民代表選舉係公職人員選舉罷免法第2條所規定之地
    方公職人員選舉，是公職人員選舉罷免法第99條第1項自屬
    刑法第144條之特別法，依特別法優於普通法之規定，應優
    先適用公職人員選舉罷免法。
二、按公職人員選舉罷免法第99條第1項之投票行賄罪，以對於
    有投票權之人，行求、期約或交付賄賂或其他不正利益，而
    約其不行使投票權或為一定之行使者，為其構成要件。行求
    、期約、交付行為，係屬階段行為，已進行至高階層次者，
    即依吸收關係就所達成之高階行為論罪，但如有將進而未至
    之階段，則應就所已進行之階段論罪。而行求賄賂階段，屬
    行賄者單方意思表示行為，不以相對人允諾為必要；而期約
    賄選階段，係以行賄者與受賄者雙方，彼此間相互對立之意
    思，經合致而成立之犯罪，屬於對向犯之一種。從而必須能
    證明渠等之間，對於行賄、受賄之意思，已相合致，方足以
    論罪科刑；而交付賄賂階段，則以行賄者已實行交付賄賂之
    行為，一經交付賄賂，罪即成立，雖不以收受者確已承諾或
    進而為一定投票權之行使為必要，但仍以收受者確已收受賄
    賂，且有受賄意思者為限（參最高法院98年度台上字第714
    、4795、7877號判決）。申言之，公職人員選舉罷免法第99
    條第1項之投票行賄罪，其行求、期約、交付行為，係屬階
    段行為，經過行求、期約而交付賄賂或不正利益者，應依交
    付行為處斷；又所謂行求賄選階段，係指行賄者單方意思表
    示行為，不以相對人允諾為必要；而交付賄選階段，則除行
    賄者有實施交付賄賂行為外，因對收受賄賂者，刑法第143
    條有投票受賄罪之處罰規定，二者乃必要共犯中之對向犯，
    以二個以上之行為者，彼此相互對立之意思經合致而成立犯
    罪，雖不以收受者確已承諾，或進而為一定投票權之行使為
    必要，仍須於行賄人交付賄賂或其他不正利益時，受交付之
    相對人對其交付之目的已然認識而予收受，其交付賄賂或其
    他不正利益之犯行始克成立，行賄者始成立交付賄賂罪，否
    則尚屬期約或行求之階段（參最高法院93年度台上字第2672
    號判決）。故被告楊坤鴻、楊富財對於王秀、附表一、二、
    三之受賄選民，被告楊儒岩對於附表一、二之受賄選民，交
    付賄賂之行為，均係犯公職人員選舉罷免法第99條第1項之
    對於有投票權之人，交付賄賂，而約其投票權為一定之行使
    罪。
三、按刑法上之預備犯，係以已否著手於犯罪行為之實行為判斷
    標準。所謂已著手於犯罪行為之實行，係指對於構成犯罪要
    件之行為，已開始實行者而言，若於著手此項要件行為以前
    之準備行動，係屬預備行為。又公職人員選舉罷免法第99條
    第2項處罰預備犯，其立法理由以為徹底杜絕賄選，預備犯
    亦應處罰（參最高法院95年度台上字第4608號判決）。查被
    告楊坤鴻、楊富財、楊儒岩交付附表一、二之受賄選民賄款
    之同時，請其等轉知及轉交賄款予其等同戶其他有投票權之
    家屬，被告楊坤鴻、楊富財使王秀交付附表三之受賄選民賄
    款之同時，請其等轉知及轉交賄款予其等同戶其他有投票權
    之家屬部分，因附表一、二、三之受賄選民均未著手轉知及
    轉交予其同戶其他有投票權之家屬，應認被告三人就附表一
    、二、三之受賄選民同戶其他有投票權之家屬部分，尚屬預
    備階段。故此部分被告三人均係犯公職人員選舉罷免法第99
    條第2項之預備對於有投票權之人，交付賄賂，而約其投票
    權為一定之行使罪（即預備交付賄賂罪）。
四、按刑法於94年2月2日修正公布（95年7月1日施行）刪除連續
    犯規定之同時，對於合乎接續犯或包括的一罪之情形，為避
    免刑罰之過度評價，已於立法理由說明委由實務以補充解釋
    之方式，發展接續犯之概念，以限縮數罪併罰之範圍。而多
    次投票行賄行為，在刑法刪除連續犯規定之前，通說係論以
    連續犯。鑑於公職人員選舉，其前、後屆及不同公職之間，
    均相區隔，選舉區亦已特定，以候選人實行賄選為例，通常
    係以該次選舉當選為目的。是於刪除連續犯規定後，苟行為
    人主觀上基於單一之犯意，以數個舉動接續進行，而侵害同
    一法益，在時間、空間上有密切關係，依一般社會健全觀念
    ，難以強行分開，在刑法評價上，以視為數個舉動之接續實
    行，合為包括之一行為予以評價，較為合理，於此情形，即
    得依接續犯論以包括之一罪。否則，如係分別起意，則仍依
    數罪併合處罰，方符立法本旨（參照最高法院99年度第5次
    刑事庭會議決議）。查被告三人為使被告楊坤鴻能當選彰化
    縣溪湖鎮鎮民代表會第19屆鎮民代表之目的，基於同一交付
    賄賂之犯意，被告楊坤鴻、楊富財接續於附表一、二、三所
    示之時間，交付賄賂予附表一、二、三之受賄選民及王秀，
    被告楊儒岩接續於附表一、二所示之時間，交付賄賂予附表
    一、二之受賄選民，且所行賄之對象均為彰化縣溪湖鎮之鎮
    民，在時間、空間上有密切關係，侵害法益相同，依一般社
    會健全觀念，難以強行分開，在刑法評價上，應視為數個舉
    動之接續實行，而均依接續犯論以包括之一罪。
五、按公職人員選舉罷免法之投票行賄罪係侵害國家法益之罪，
    以一行為同時對多數有投票權之人交付賄賂，約其不行使投
    票權或為一定之行使，祇侵害一個國家法益，應僅成立一投
    票行賄罪。而該罪之預備犯，僅止於該罪著手實行前之準備
    階段，若進而實行行賄之行為，即為行賄所吸收，不另論罪
    。則以一行為同時對多數有投票權人行賄，尚且論以一罪，
    其以一行為同時對多數有投票權之人部分賄選，部分尚在預
    備賄選階段，尤僅能論以一罪（參最高法院92年度台上字第
    263號、98年度台上字第928、1951、5887號判決）。查被告
    三人對於附表一、二、三之受賄選民交付賄賂行為之同時，
    委請該些受賄選民代為轉交同戶其他有投票權之家屬預備行
    賄金額之行為，均係同時觸犯公職人員選舉罷免法第99條第
    1項投票交付賄賂及同條第2項預備交付賄賂之罪名，然因所
    侵害者僅為一國家法益，並未侵害數法益，應各僅成立單純
    一罪，各僅論以交付賄賂罪一罪。檢察官起訴書雖未論及上
    述被告三人預備交付賄賂之部分，然此部分與起訴經本院論
    罪科刑之投票交付賄賂部分，具單純一罪關係，本院自得併
    予審究。
六、被告楊坤鴻、楊富財對於交付賄賂予王秀部分，有犯意聯
    絡及行為分擔，均為共同正犯，被告楊坤鴻、楊富財、楊
    儒岩對於交付賄賂予附表一之受賄選民，有犯意聯絡及行為
    分擔，均為共同正犯，被告楊坤鴻、楊富財、楊儒岩、對
    於交付賄賂予附表二之受賄選民，與馮金土有犯意聯絡及行
    為分擔，均為共同正犯，被告楊坤鴻、楊富財對於交付賄
    賂予附表三之受賄選民，與王秀有犯意聯絡及行為分擔，均
    為共同正犯，被告楊坤鴻、楊富財、楊儒岩對於預備交付
    賄賂予附表一受賄選民之同戶其他有投票權之家屬部分，與
    該受賄選民有犯意聯絡及行為分擔，均為共同正犯，被告
    楊坤鴻、楊富財、楊儒岩對於預備交付賄賂予附表二受賄選
    民之同戶其他有投票權之家屬部分，與馮金土及該受賄選民
    有犯意聯絡及行為分擔，均為共同正犯，被告楊坤鴻、楊
    富財對於預備交付賄賂予附表三受賄選民之同戶其他有投票
    權之家屬部分，與王秀及該受賄選民有犯意聯絡及行為分擔
    ，均為共同正犯
七、本件被告楊坤鴻於犯罪後6個月內之99年7月26日，在未被有
    偵查犯罪職權之機關或公務員發覺其犯罪前，即主動向彰化
    縣警察局溪湖分局警員表示其前開投票交付賄賂及預備交付
    賄賂之犯行，而自首接受裁判，此有被告楊坤鴻99年7月26
    日之警詢筆錄在卷可證（參163號選偵卷三第43-44頁），應
    依公職人員選舉罷免法第99條第4項前段規定，減輕其刑（
    被告楊坤鴻之犯罪情節重大，本院認不宜免除其刑）。被告
    楊富財、楊儒岩均於偵查中自白前開交付賄賂及預備交付賄
    賂之犯行，均應依公職人員選舉罷免法第99條第5項前段規
    定，各減輕其刑。
八、原審就被告楊坤鴻、楊富財、楊儒岩據以論罪科刑，固非無
    見。惟(甲)原審判決就被告三人對於附表一、二、三與受賄選
    民同戶之其他有投票權之家屬預備交付賄賂部分，未予論述
    ，而有未洽。(乙)扣案如附表一、二所示之受賄選民未轉交予
    同戶其他有投票權之家屬之賄款合計1萬8500元，既尚未交
    付予該些有投票權之家屬，即屬被告楊坤鴻、楊富財、楊儒
    岩預備交付之賄賂，扣案如附表三所示之受賄選民未轉交予
    同戶其他有投票權之家屬之賄款合計3000元，既尚未交付予
    該些有投票權之家屬，即屬被告楊坤鴻、楊富財預備交付之
    賄賂，以上預備交付之賄款，既無對向共犯，自應依公職人
    員選舉罷免法第99條第3項規定，於被告楊坤鴻、楊富財、
    楊儒岩所犯投票行賄罪名下宣告沒收，原審卻認應於附表一
    、二、三所示之受賄選民所犯收賄罪名下宣告沒收，亦有未
    當。被告楊坤鴻、楊富財提起上訴請求從輕量刑並為緩刑之
    宣告，被告楊儒岩提起上訴請求減少應向公庫支付之公益金
    等，雖均無理由（詳後述），惟原審判決就被告三人部分既
    有前開可議之處，本院自應將原審判決關於被告三人部分予
    以撤銷改判。
九、主刑部分：
(一)、爰審酌選舉乃民主政治最重要之表徵，須由選民評斷候選人
    之才德、品行、學識、操守、政見而選賢與能，其攸關國家
    政治之良窳甚鉅，而賄選為敗壞選風之主要根源，不惟抹滅
    實行民主政治之真意，亦影響選舉之公正性與社會之風氣，
    扭曲選舉制度尋求民意之真實性，是以被告三人為求被告楊
    坤鴻勝選，而行交付賄賂及預備交付賄賂之行為，已嚴重影
    響選舉之公正性，並妨害國家民主政治之正常發展，被告楊
    坤鴻係候選人，不知為民表率，潔身自愛，公平競選，竟起
    意並指示被告楊富財為其賄選，被告楊富財曾歷任彰化縣溪
    湖鎮北勢里多屆里長，不乏選舉經驗，對於賄選戕害國家民
    主政治正常發展，當知之甚稔，竟亦配合被告楊坤鴻為本件
    之賄選，且本件係由被告楊坤鴻出資，被告楊富財尋找樁腳
    ，故本件涉案情節，被告楊坤鴻最重，被告楊富財次之，被
    告楊儒岩則輕於渠二人，及被告三人犯後均坦承不諱，態度
    良好，頗具悔意，被告楊坤鴻僅國中畢業（參第163號選偵
    卷三第43頁）、被告楊富財僅國小畢業（參第163號選偵卷
    一第1頁）、楊儒岩僅小學肄業（參第163號選偵卷二第3頁
    ），均屬較低之教育及智識程度等一切情狀，分別量處如主
    文所示之刑。
(二)、被告楊儒岩未曾受有期徒刑以上刑之宣告，此有臺灣高等法
    院被告前案紀錄表在卷可證，且其情節較輕，滿76歲年事已
    高，及原審判決對其併予宣告緩刑5年並向公庫支付20萬元
    ，本院因認其經此次起訴審判教訓後，當知所警惕，信無再
    犯之虞，本件所宣告之刑，以暫不執行為適當，乃併予宣告
    緩刑五年，以啟自新，再為使其因本件犯行對國家法益所造
    成之侵害能稍做彌補及謹記在心以為警惕，乃依刑法第74條
    第2項第4款之規定，並諭知應向公庫支付新臺幣20萬元。
(三)、雖然被告楊坤鴻提起上訴謂其符合自首條件，而依公職人員
    選舉罷免法第99條第4項前段規定，及刑法第66、67條規定
    ，其法定刑得減至1年以上3年4月以下，且此次選舉屬最基
    層之選舉，原審對其量處有期徒刑3年，實屬過重，請求減
    輕其刑，並宣告緩刑；被告楊富財提起上訴謂其至今懊悔不
    已，且身體患有嚴重痛風，原審對其量處有期徒刑2年6月，
    亦屬過重，請求減輕其刑，並宣告緩刑；被告楊儒岩提起上
    訴謂其年事已高並無經濟收入，所為賄選行為與王秀所為均
    同，王秀個人尚有收受賄賂部分，何以其公益捐多王秀1倍
    ，請求減少應向公庫支付之公益金等。惟被告楊坤鴻不僅
    身為候選人，且為本件賄選之出資者、發動者，其為一己之
    私利，竟不惜牽累協助之親友（即其他共同被告），及破壞
    民主政治之制度，惡性非小，本件原計畫賄買100票，而實
    際交付賄賂及預備交付賄賂之票數總計有71票，情節非輕，
    又其並非於檢調對其他相關人等發動調查之前，即出面自首
    ，卻係遲至全部之相關人均經檢調傳訊後，始於99年7月26
    日出面自首，其或有形勢無法擋，而不得不為之考量，是以
    原審量處其有期徒刑3年，尚無不妥，被告楊富財係僅次
    於被告楊坤鴻而居於支配進行賄選之重要角色，涉案程度甚
    深，相較於被告楊儒岩有期徒刑2年之刑度，及原審共同被
    告王秀有期徒刑1年9月、馮金土有期徒刑1年7月之刑度，原
    審量處被告楊富財有期徒刑2年6月，亦無不當，被告楊儒
    岩為附表一、二之交付賄賂及預備交付賄賂行為，情節顯較
    原審共同被告王秀（即附表三）重許多，且王秀收受賄賂部
    分，僅經原審判處有期徒刑3月，與交付賄賂罪被判處之有
    期徒刑1年9月，定應執行刑為1年10月，亦較被告楊儒岩被
    判處有期徒刑2年為輕，是以原審量處被告楊儒岩較王秀多1
    倍（即10萬元）之公益捐，並無不符比例原則之處。再被告
    楊坤鴻、楊富財既經分別判處有期徒刑3年、2年6月，即與
    緩刑要件不合，不得併予宣告緩刑。
十、從刑部分：
(一)、按「宣告1年以上有期徒刑，依犯罪之性質認為有褫奪公權
    之必要者，宣告褫奪公權1年以上10年以下」，刑法第37條
    第2項定有明文。另公職人員選舉罷免法第113條第3項規定
    ：「犯本章之罪或刑法分則第六章之妨害投票罪，宣告有期
    徒刑以上之刑者，並宣告褫奪公權」，此項褫奪公權之宣告
    ，具有強制性，為刑法第37條第2項之特別規定，不受宣告1
    年以上有期徒刑之限制，法院自應優先適用（參最高法院81
    年度台非字第246號判決），惟宣告褫奪公權之期間仍為1年
    以上10年以下。查被告楊坤鴻、楊富財、楊儒岩既係犯公職
    人員選舉罷免法第99條第1項之對於有投票權之人，交付賄
    賂，而約其投票權為一定之行使罪，受有期徒刑之宣告，乃
    併依公職人員選舉罷免法第113條第3項之規定，分別宣告褫
    奪公權5年、4年、4年。
(二)、按公職人員選舉罷免法第99條第3項固規定預備或用以行
    求期約或交付之賄賂，不問屬於犯人與否，沒收之。但如其
    賄賂已交付與有投票權之人收受，因收受者係犯刑法第143
    條第1項之投票受賄罪，其收受之賄賂應依同法條第2項之規
    定沒收之，如全部或一部不能沒收時，追徵其價額。故犯投
    票行賄罪者，其已交付之賄賂，自應依刑法第143條第2項之
    規定，於其對向共犯所犯投票受賄罪之從刑宣告追徵、沒收
    ，不得再依上開規定沒收（參95年台上字第4995號判決）。
    公職人員選舉罷免法第99條第3項之規定，係刑法第38條
    第3項但書所謂之特別規定，採義務沒收主義，倘該應沒收
    之賄賂物係屬金錢時，因金錢為代替物，重在兌換價值，而
    不在原物，自難拘泥於一般沒收原物之理論，故不以當場搜
    獲扣押或仍由犯人持有、管理、支配原物為限，苟經確認其
    為上開預備或用以行求、期約或交付之金錢賄款時，均應適
    用上揭規定宣告沒收（參最高法院87年度台上字第4210號、
    85年度台上字第5635號判決、86年度台上字第502號判決）
    。共同正犯預備或用以行求期約或交付之賄賂為新台幣時
    ，因係合併計算，為避免執行時發生重複沒收之情形，故各
    共同正犯之間係採連帶沒收主義，於裁判時應諭知被告共同
    犯罪所得之財物應與其他共同正犯連帶沒收之。但若共同正
    犯預備或用以行求期約或交付賄賂（如現金）之全部或一部
    業經扣案，則該扣案部分之應沒收物既無發生重複執行沒收
    之虞，即無適用共同正犯連帶沒收主義之餘地（參最高法院
    98年度台上字第7877號、99年度台上字第4787號判決）。是
    以1.未扣案被告楊坤鴻、楊富財、楊儒岩預備交付之賄賂【
    即被告楊儒岩剩餘尚未發出之賄款金1萬元（即4萬元扣除已
    交付附表一、二所示受賄者之賄款金總和3萬元）】，應依
    公職人員選舉罷免法第99條第3項規定，於被告楊坤鴻、楊
    富財、楊儒岩所犯投票行賄罪名下宣告連帶沒收。2.未扣案
    被告楊坤鴻、楊富財、共犯王秀預備交付之賄賂4500元【即
    共犯王秀剩餘尚未發出之賄款金4500元（即1萬元扣除行賄
    王秀之500元及已交付附表三所示受賄選民之賄款金5000元
    ）】，應依公職人員選舉罷免法第99條第3項規定，於被告
    楊坤鴻、楊富財所犯投票行賄罪名下宣告與王秀連帶沒收。
    3.扣案如附表一、二所示之受賄選民未轉交予同戶其他有投
    票權之家屬之賄款合計1萬8500元，既尚未交付予該些有投
    票權之家屬，即屬被告楊坤鴻、楊富財、楊儒岩預備交付之
    賄賂，就此部分既無對向共犯，自應依公職人員選舉罷免法
    第99條第3項規定，於被告楊坤鴻、楊富財、楊儒岩所犯投
    票行賄罪名下宣告沒收。4.扣案如附表三所示之受賄選民未
    轉交予同戶其他有投票權之家屬之賄款合計3000元，既尚未
    交付予該些有投票權之家屬，即屬被告楊坤鴻、楊富財預備
    交付之賄賂，就此部分既無對向共犯，自應依公職人員選舉
    罷免法第99條第3項規定，於被告楊坤鴻、楊富財所犯投票
    行賄罪名下宣告沒收。（被告楊坤鴻、楊富財就3.4.部分之
    沒收扣押款，均合計2萬1500元）。5.至扣案如附表一至三
    所示受賄選民及王秀收受之賄款，既均屬已交付之賄賂，且
    均經原審於各該受賄選民及王秀所犯收賄罪名下宣沒收確定
    （參本院卷第117-127頁），依上揭說明，本案自不得併予
    宣告沒收。
據上論斷，應依刑事訴訟法第369條第1項前段、第364條、第299
條第1項前段，公職人員選舉罷免法第99條第1項、第3項、第4項
前段、第5項前段、第113條第3項，刑法第11條、第28條、第37
條第2項、第74條第1項第1款、第2項第4款，判決如主文。
本案經檢察官徐錫祥到庭執行職務。
中    華    民    國   100    年    9     月    8     日
            刑事第七庭    審判長法  官  林  榮  龍
                                法  官  王  義  閔
                                法  官  李  秋  娟
以上正本證明與原本無異。
如不服本判決應於收受送達後十日內向本院提出上訴書狀，其未
敘述上訴之理由者，並得於提起上訴後十日內向本院補提理由書（
均須按他造當事人之人數附繕本）「切勿逕送上級法院」。
                                書記官  詹  錫  朋
中    華    民    國   100    年    9     月    9     日
附表一：（被告楊坤鴻.楊富財.楊儒岩共同行賄部分）
  ┌─┬───┬───┬────┬────┬───┬─────┬───┬────┐
  │編│行賄共│受賄者│交付受賄│收受賄款│時間  │地點      │交出供│引為判決│
  │號│犯    │（受賄│者賄款金│1000元（│      │          │查扣之│基礎之左│
  │  │      │選民）│額（現金│2 票）以│      │          │賄款金│列受賄者│
  │  │      │      │- 新臺幣│上之受賄│      │          │額（現│警詢、偵│
  │  │      │      │）      │者同戶其│      │          │金- 新│訊筆錄所│
  │  │      │      │        │他有投票│      │          │臺幣）│在（備註│
  │  │      │      │        │權之家屬│      │          │      │）      │
  ├─┼───┼───┼────┼────┼───┼─────┼───┼────┤
  │1 │楊坤鴻│郭文利│500元（ │無      │99年6 │彰化縣溪湖│500元 │警詢筆錄│
  │  │楊富財│      │共1票） │        │月4日 │鎮北勢里1 │      │見選偵  │
  │  │楊儒岩│      │        │        │上午7 │鄰二溪路大│      │163號卷 │
  │  │      │      │        │        │時許  │突巷101之2│      │（一）第│
  │  │      │      │        │        │      │3 號郭文利│      │53至56頁│
  │  │      │      │        │        │      │住處前    │      │、選偵  │
  │  │      │      │        │        │      │          │      │186 號卷│
  │  │      │      │        │        │      │          │      │第287至 │
  │  │      │      │        │        │      │          │      │290 頁；│
  │  │      │      │        │        │      │          │      │偵訊筆錄│
  │  │      │      │        │        │      │          │      │見選偵  │
  │  │      │      │        │        │      │          │      │163 號卷│
  │  │      │      │        │        │      │          │      │（一）第│
  │  │      │      │        │        │      │          │      │61至62頁│
  ├─┼───┼───┼────┼────┼───┼─────┼───┼────┤
  │2 │楊坤鴻│楊員全│500元（ │無      │99年6 │彰化縣溪湖│500元 │警詢筆錄│
  │  │楊富財│      │共1票） │        │月7日 │鎮北勢里二│      │見選偵  │
  │  │楊儒岩│      │        │        │下午2 │溪路大突巷│      │137號卷 │
  │  │      │      │        │        │時許  │102號楊員 │      │第9至10 │
  │  │      │      │        │        │      │全住處客廳│      │頁、選偵│
  │  │      │      │        │        │      │內        │      │163號卷 │
  │  │      │      │        │        │      │          │      │（二）第│
  │  │      │      │        │        │      │          │      │63至64頁│
  │  │      │      │        │        │      │          │      │；偵訊筆│
  │  │      │      │        │        │      │          │      │錄見選偵│
  │  │      │      │        │        │      │          │      │163 號卷│
  │  │      │      │        │        │      │          │      │（二）第│
  │  │      │      │        │        │      │          │      │65至69頁│
  ├─┼───┼───┼────┼────┼───┼─────┼───┼────┤
  │3 │楊坤鴻│楊讚治│3000元（│楊王秀  │99年6 │彰化縣溪湖│3000元│(1)楊王秀│
  │  │楊富財│      │共6票） │楊朝秋  │月7日 │鎮北勢里1 │      │、楊朝秋│
  │  │楊儒岩│      │        │王靜義  │下午5 │鄰二溪路大│      │、王靜義│
  │  │      │      │        │（楊讚治│時許  │突巷102號 │      │3人 與楊│
  │  │      │      │        │另有親屬│      │楊讚治住處│      │讚治同戶│
  │  │      │      │        │即其三子│      │前廣場    │      │；楊讚治│
  │  │      │      │        │楊金條、│      │          │      │另有親屬│
  │  │      │      │        │三媳婦邱│      │          │      │（家屬）│
  │  │      │      │        │玉真亦均│      │          │      │即其三子│
  │  │      │      │        │有投票權│      │          │      │楊金條及│
  │  │      │      │        │）      │      │          │      │三媳婦邱│
  │  │      │      │        │        │      │          │      │玉真與楊│
  │  │      │      │        │        │      │          │      │讚治相同│
  │  │      │      │        │        │      │          │      │設籍於彰│
  │  │      │      │        │        │      │          │      │化縣溪湖│
  │  │      │      │        │        │      │          │      │鎮北勢里│
  │  │      │      │        │        │      │          │      │二溪路大│
  │  │      │      │        │        │      │          │      │突巷102 │
  │  │      │      │        │        │      │          │      │號之址（│
  │  │      │      │        │        │      │          │      │但楊讚治│
  │  │      │      │        │        │      │          │      │與楊國民│
  │  │      │      │        │        │      │          │      │均自任戶│
  │  │      │      │        │        │      │          │      │長），亦│
  │  │      │      │        │        │      │          │      │均有投票│
  │  │      │      │        │        │      │          │      │權。    │
  │  │      │      │        │        │      │          │      ├────┤
  │  │      │      │        │        │      │          │      │(2)警詢筆│
  │  │      │      │        │        │      │          │      │錄見選偵│
  │  │      │      │        │        │      │          │      │163 號卷│
  │  │      │      │        │        │      │          │      │（二）第│
  │  │      │      │        │        │      │          │      │214至217│
  │  │      │      │        │        │      │          │      │頁、選偵│
  │  │      │      │        │        │      │          │      │186號卷 │
  │  │      │      │        │        │      │          │      │第27至30│
  │  │      │      │        │        │      │          │      │頁；偵訊│
  │  │      │      │        │        │      │          │      │筆錄見選│
  │  │      │      │        │        │      │          │      │偵163 號│
  │  │      │      │        │        │      │          │      │卷（二）│
  │  │      │      │        │        │      │          │      │第223 至│
  │  │      │      │        │        │      │          │      │225 頁  │
  ├─┼───┼───┼────┼────┼───┼─────┼───┼────┤
  │4 │楊坤鴻│陳麗英│2000元（│廖正義  │99年6 │彰化縣溪湖│2000元│偵訊筆錄│
  │  │楊富財│      │共4票） │廖欣怡  │月8 日│鎮北勢里1 │      │見選偵  │
  │  │楊儒岩│      │        │廖家翎  │上午7 │鄰二溪路大│      │163號卷 │
  │  │      │      │        │        │時許  │突巷101之 │      │（一）第│
  │  │      │      │        │        │      │28號陳麗英│      │131至133│
  │  │      │      │        │        │      │住處前    │      │頁      │
  ├─┼───┼───┼────┼────┼───┼─────┼───┼────┤
  │5 │楊坤鴻│黃復森│500元（ │無      │99年6 │彰化縣溪湖│500元 │警詢筆錄│
  │  │楊富財│      │1票）   │        │月8 日│鎮北勢里1 │      │見選偵  │
  │  │楊儒岩│      │        │        │上午7 │鄰二溪路大│      │163號卷 │
  │  │      │      │        │        │時30分│突巷101之 │      │（一）第│
  │  │      │      │        │        │許    │22號黃復森│      │18至19頁│
  │  │      │      │        │        │      │住處內    │      │，選偵  │
  │  │      │      │        │        │      │          │      │186號卷 │
  │  │      │      │        │        │      │          │      │第52至53│
  │  │      │      │        │        │      │          │      │頁；偵訊│
  │  │      │      │        │        │      │          │      │筆錄見選│
  │  │      │      │        │        │      │          │      │偵163 號│
  │  │      │      │        │        │      │          │      │卷（一）│
  │  │      │      │        │        │      │          │      │第26至28│
  │  │      │      │        │        │      │          │      │頁      │
  ├─┼───┼───┼────┼────┼───┼─────┼───┼────┤
  │6 │楊坤鴻│楊混堂│500元（ │無      │99年6 │彰化縣溪湖│500元 │警詢筆錄│
  │  │楊富財│      │1票）   │        │月8 日│鎮北勢里1 │      │見選偵  │
  │  │楊儒岩│      │        │        │上午8 │鄰二溪路大│      │163號卷 │
  │  │      │      │        │        │時許  │突巷102號 │      │（一）第│
  │  │      │      │        │        │      │楊混堂住處│      │65至66頁│
  │  │      │      │        │        │      │臥室內    │      │、選偵  │
  │  │      │      │        │        │      │          │      │186號卷 │
  │  │      │      │        │        │      │          │      │第157至 │
  │  │      │      │        │        │      │          │      │158 頁；│
  │  │      │      │        │        │      │          │      │偵訊筆錄│
  │  │      │      │        │        │      │          │      │見選偵  │
  │  │      │      │        │        │      │          │      │163 號卷│
  │  │      │      │        │        │      │          │      │（一）第│
  │  │      │      │        │        │      │          │      │74至75頁│
  ├─┼───┼───┼────┼────┼───┼─────┼───┼────┤
  │7 │楊坤鴻│楊儒泗│1500元（│徐秀玉  │99年6 │彰化縣溪湖│1500元│警詢筆錄│
  │  │楊富財│      │3票）   │楊小瑩  │月8日 │鎮北勢里1 │      │見選偵  │
  │  │楊儒岩│      │        │楊孟艷  │上午11│鄰二溪路大│      │186號卷 │
  │  │      │      │        │楊小萱  │時許  │突巷111號 │      │第209至 │
  │  │      │      │        │（約定合│      │楊儒泗住處│      │212頁、 │
  │  │      │      │        │法影響上│      │附近      │      │選偵163 │
  │  │      │      │        │開其中2 │      │          │      │號卷（二│
  │  │      │      │        │人投票）│      │          │      │）第256 │
  │  │      │      │        │        │      │          │      │至259頁 │
  │  │      │      │        │        │      │          │      │；偵訊筆│
  │  │      │      │        │        │      │          │      │錄見選偵│
  │  │      │      │        │        │      │          │      │163 號卷│
  │  │      │      │        │        │      │          │      │（二）第│
  │  │      │      │        │        │      │          │      │265 至  │
  │  │      │      │        │        │      │          │      │267 卷  │
  ├─┼───┼───┼────┼────┼───┼─────┼───┼────┤
  │8 │楊坤鴻│謝炒  │500元（ │無      │99年6 │彰化縣溪湖│500元 │警詢筆錄│
  │  │楊富財│      │1票）   │        │月8 日│鎮北勢里1 │      │見選偵  │
  │  │楊儒岩│      │        │        │下午1 │鄰二溪路大│      │137號卷 │
  │  │      │      │        │        │時許  │突巷102號 │      │第11至12│
  │  │      │      │        │        │      │謝炒住處前│      │頁、選偵│
  │  │      │      │        │        │      │          │      │163號卷 │
  │  │      │      │        │        │      │          │      │（二）第│
  │  │      │      │        │        │      │          │      │78至79頁│
  │  │      │      │        │        │      │          │      │；偵訊筆│
  │  │      │      │        │        │      │          │      │錄見選偵│
  │  │      │      │        │        │      │          │      │163 號卷│
  │  │      │      │        │        │      │          │      │（二）第│
  │  │      │      │        │        │      │          │      │80至82頁│
  ├─┼───┼───┼────┼────┼───┼─────┼───┼────┤
  │9 │楊坤鴻│楊文池│1500元（│楊紀秀  │99年6 │彰化縣溪湖│1500元│警詢筆錄│
  │  │楊富財│      │3票）   │鍾麗蘭  │月8日 │鎮北勢里1 │      │見選偵  │
  │  │楊儒岩│      │        │        │下午2 │鄰二溪路大│      │163號卷 │
  │  │      │      │        │        │時許  │突巷102之1│      │（二）第│
  │  │      │      │        │        │      │號楊文池住│      │178至179│
  │  │      │      │        │        │      │處        │      │號卷、選│
  │  │      │      │        │        │      │          │      │偵186號 │
  │  │      │      │        │        │      │          │      │卷第166 │
  │  │      │      │        │        │      │          │      │至167頁 │
  │  │      │      │        │        │      │          │      │；偵訊筆│
  │  │      │      │        │        │      │          │      │錄見選偵│
  │  │      │      │        │        │      │          │      │163 號卷│
  │  │      │      │        │        │      │          │      │（二）第│
  │  │      │      │        │        │      │          │      │190至192│
  │  │      │      │        │        │      │          │      │頁      │
  ├─┼───┼───┼────┼────┼───┼─────┼───┼────┤
  │10│楊坤鴻│楊一清│1500元（│楊其祥  │99年6 │彰化縣溪湖│1500元│偵訊筆錄│
  │  │楊富財│      │3票）   │楊江月娥│月8日 │鎮大突里某│      │見選偵  │
  │  │楊儒岩│      │        │周麗珠  │下午3 │處        │      │163號卷 │
  │  │      │      │        │（約定合│時許  │          │      │（二）第│
  │  │      │      │        │法影響上│      │          │      │174至176│
  │  │      │      │        │開其中2 │      │          │      │頁      │
  │  │      │      │        │人投票）│      │          │      │        │
  ├─┼───┼───┼────┼────┼───┼─────┼───┼────┤
  │11│楊坤鴻│楊繼志│1500元（│陳玉珠  │99年6 │彰化縣溪湖│1500元│警詢筆錄│
  │  │楊富財│      │3票）   │楊堡勛  │月8日 │鎮北勢里1 │      │見選偵  │
  │  │楊儒岩│      │        │楊政翰  │下午4 │鄰二溪路大│      │163號卷 │
  │  │      │      │        │楊伊婷  │時許  │突巷102之1│      │（二）第│
  │  │      │      │        │（約定合│      │號楊繼志住│      │291至294│
  │  │      │      │        │法影響上│      │處三合院廣│      │頁、選偵│
  │  │      │      │        │開其中2 │      │場        │      │186號卷 │
  │  │      │      │        │人投票）│      │          │      │第193至 │
  │  │      │      │        │        │      │          │      │196頁； │
  │  │      │      │        │        │      │          │      │偵訊筆錄│
  │  │      │      │        │        │      │          │      │見選偵  │
  │  │      │      │        │        │      │          │      │163號卷 │
  │  │      │      │        │        │      │          │      │（二）第│
  │  │      │      │        │        │      │          │      │300至302│
  │  │      │      │        │        │      │          │      │頁      │
  ├─┼───┼───┼────┼────┼───┼─────┼───┼────┤
  │12│楊坤鴻│楊玉焜│1500元（│楊鄭近  │99年6 │彰化縣溪湖│1500元│警詢筆錄│
  │  │楊富財│      │3票）   │楊宏茂  │月8日 │鎮北勢里1 │      │見選偵  │
  │  │楊儒岩│      │        │        │下午5 │鄰二溪路大│      │163號卷 │
  │  │      │      │        │        │時許  │突巷102之1│      │（二）第│
  │  │      │      │        │        │      │號楊玉焜住│      │304至307│
  │  │      │      │        │        │      │處客廳內  │      │頁、選偵│
  │  │      │      │        │        │      │          │      │186號卷 │
  │  │      │      │        │        │      │          │      │第143至 │
  │  │      │      │        │        │      │          │      │146頁； │
  │  │      │      │        │        │      │          │      │偵訊筆錄│
  │  │      │      │        │        │      │          │      │見選偵  │
  │  │      │      │        │        │      │          │      │163號卷 │
  │  │      │      │        │        │      │          │      │（二）第│
  │  │      │      │        │        │      │          │      │319至321│
  │  │      │      │        │        │      │          │      │頁      │
  ├─┼───┼───┼────┼────┼───┼─────┼───┼────┤
  │13│楊坤鴻│楊江  │2000元（│楊李碧桃│99年6 │彰化縣溪湖│2000元│警詢筆錄│
  │  │楊富財│      │4票）   │楊建龍  │月8日 │鎮北勢里1 │      │見選偵  │
  │  │楊儒岩│      │        │洪碧遠  │下午6 │鄰二溪路大│      │163號卷 │
  │  │      │      │        │        │時許  │突巷102之3│      │（二）第│
  │  │      │      │        │        │      │1號楊江住 │      │194至195│
  │  │      │      │        │        │      │處        │      │頁、選偵│
  │  │      │      │        │        │      │          │      │186號卷 │
  │  │      │      │        │        │      │          │      │第105至 │
  │  │      │      │        │        │      │          │      │107頁； │
  │  │      │      │        │        │      │          │      │偵訊筆錄│
  │  │      │      │        │        │      │          │      │見選偵  │
  │  │      │      │        │        │      │          │      │163號卷 │
  │  │      │      │        │        │      │          │      │（二）第│
  │  │      │      │        │        │      │          │      │204至206│
  │  │      │      │        │        │      │          │      │頁      │
  ├─┼───┼───┼────┼────┼───┼─────┼───┼────┤
  │14│楊坤鴻│陳福源│500元（ │無      │99年6 │彰化縣溪湖│500元 │偵訊筆錄│
  │  │楊富財│      │1票）   │        │月8日 │鎮北勢里1 │      │見選偵  │
  │  │楊儒岩│      │        │        │下午6 │鄰二溪路大│      │163號卷 │
  │  │      │      │        │        │時30分│突巷102之2│      │（一）第│
  │  │      │      │        │        │許    │1號陳福源 │      │97至99頁│
  │  │      │      │        │        │      │住處客廳  │      │        │
  ├─┼───┼───┼────┼────┼───┼─────┼───┼────┤
  │15│楊坤鴻│黃新興│2000元（│黃繹誠  │99年6 │彰化縣溪湖│2000元│警詢筆錄│
  │  │楊富財│      │4票）   │黃驛傑  │月8日 │鎮光華里二│      │見選偵  │
  │  │楊儒岩│      │        │楊鳳春  │下午7 │溪路一段7 │      │163號卷 │
  │  │      │      │        │        │時許  │號販賣胡椒│      │（二）第│
  │  │      │      │        │        │      │餅之店內  │      │245至246│
  │  │      │      │        │        │      │          │      │頁、選偵│
  │  │      │      │        │        │      │          │      │186號卷 │
  │  │      │      │        │        │      │          │      │第115至 │
  │  │      │      │        │        │      │          │      │116頁； │
  │  │      │      │        │        │      │          │      │偵訊筆錄│
  │  │      │      │        │        │      │          │      │見選偵  │
  │  │      │      │        │        │      │          │      │163號卷 │
  │  │      │      │        │        │      │          │      │（二）第│
  │  │      │      │        │        │      │          │      │252至254│
  │  │      │      │        │        │      │          │      │頁      │
  ├─┼───┼───┼────┼────┼───┼─────┼───┼────┤
  │16│楊坤鴻│楊秀華│1000元（│陳安祿  │99年6 │彰化縣溪湖│1000元│警詢筆錄│
  │  │楊富財│      │2票）   │        │月8日 │鎮北勢里1 │      │見選偵  │
  │  │楊儒岩│      │        │        │下午7 │鄰二溪路大│      │163號卷 │
  │  │      │      │        │        │時許  │突巷101之3│      │（一）第│
  │  │      │      │        │        │      │4號楊秀華 │      │30至31頁│
  │  │      │      │        │        │      │住處之巷口│      │、選偵  │
  │  │      │      │        │        │      │          │      │186號卷 │
  │  │      │      │        │        │      │          │      │第296至 │
  │  │      │      │        │        │      │          │      │297頁； │
  │  │      │      │        │        │      │          │      │偵訊筆錄│
  │  │      │      │        │        │      │          │      │見選偵  │
  │  │      │      │        │        │      │          │      │163號卷 │
  │  │      │      │        │        │      │          │      │（一）第│
  │  │      │      │        │        │      │          │      │40至42頁│
  ├─┼───┼───┼────┼────┼───┼─────┼───┼────┤
  │17│楊坤鴻│楊煥章│1000元（│蔡美珍  │99年6 │彰化縣溪湖│1000元│偵訊筆錄│
  │  │楊富財│【起訴│2票）   │楊宗陵  │月8日 │鎮北勢里1 │      │見選偵  │
  │  │楊儒岩│書犯罪│        │楊蕙瑄  │下午7 │鄰二溪路大│      │163號卷 │
  │  │      │事實欄│        │（約定合│時許  │突巷102之1│      │（二）第│
  │  │      │一、（│        │法影響上│      │號楊煥章住│      │161至163│
  │  │      │十八）│        │開其中1 │      │處三合院廣│      │頁      │
  │  │      │誤載為│        │人投票）│      │場        │      │        │
  │  │      │「楊繼│        │        │      │          │      │        │
  │  │      │志」】│        │        │      │          │      │        │
  ├─┼───┼───┼────┼────┼───┼─────┼───┼────┤
  │18│楊坤鴻│胡淑玲│1500元（│馮顥中  │99年6 │彰化縣溪湖│1500元│警詢筆錄│
  │  │楊富財│      │3票）   │陳姝貝  │月8日 │鎮北勢里1 │      │見選偵  │
  │  │楊儒岩│      │        │        │晚上8 │鄰二溪路大│      │163號卷 │
  │  │      │      │        │        │時許  │突巷101之2│      │（一）第│
  │  │      │      │        │        │      │6號胡淑玲 │      │135至136│
  │  │      │      │        │        │      │住處前    │      │頁、選偵│
  │  │      │      │        │        │      │          │      │186號卷 │
  │  │      │      │        │        │      │          │      │第60至61│
  │  │      │      │        │        │      │          │      │頁；偵訊│
  │  │      │      │        │        │      │          │      │筆錄見選│
  │  │      │      │        │        │      │          │      │偵163 號│
  │  │      │      │        │        │      │          │      │卷（二）│
  │  │      │      │        │        │      │          │      │第142 至│
  │  │      │      │        │        │      │          │      │144 頁  │
  ├─┼───┼───┼────┼────┼───┼─────┼───┼────┤
  │19│楊坤鴻│游麗卿│1500元（│陳協志  │99年6 │彰化縣溪湖│1500元│偵訊筆錄│
  │  │楊富財│      │3票）   │何雯蓁  │月8日 │鎮北勢里1 │      │見選偵  │
  │  │楊儒岩│      │        │        │晚上9 │鄰二溪路大│      │163號卷 │
  │  │      │      │        │        │時許  │突巷101之2│      │（一）第│
  │  │      │      │        │        │      │7號游麗卿 │      │111至113│
  │  │      │      │        │        │      │住處前    │      │頁      │
  ├─┼───┼───┼────┼────┼───┼─────┼───┼────┤
  │20│楊坤鴻│楊儒模│500元（ │無      │99年6 │彰化縣溪湖│500元 │警詢筆錄│
  │  │楊富財│      │1票）   │        │月9日 │鎮○○路某│      │見選偵  │
  │  │楊儒岩│      │        │        │上午10│處        │      │163號卷 │
  │  │      │      │        │        │時許  │          │      │（二）第│
  │  │      │      │        │        │      │          │      │280至281│
  │  │      │      │        │        │      │          │      │頁、選偵│
  │  │      │      │        │        │      │          │      │186號卷 │
  │  │      │      │        │        │      │          │      │第225至 │
  │  │      │      │        │        │      │          │      │226頁； │
  │  │      │      │        │        │      │          │      │偵訊筆錄│
  │  │      │      │        │        │      │          │      │見選偵  │
  │  │      │      │        │        │      │          │      │163號卷 │
  │  │      │      │        │        │      │          │      │（二）第│
  │  │      │      │        │        │      │          │      │287至289│
  │  │      │      │        │        │      │          │      │頁      │
  ├─┼───┼───┼────┼────┼───┼─────┼───┼────┤
  │21│楊坤鴻│楊為  │2500元（│楊蘇阿鵠│99年6 │彰化縣溪湖│2500元│警詢筆錄│
  │  │楊富財│      │5票）   │楊錦鴻  │月9日 │鎮北勢里1 │      │見選偵  │
  │  │楊儒岩│      │        │楊金堂  │上午10│鄰二溪路大│      │163號卷 │
  │  │      │      │        │楊玉蘭  │時許  │突巷103號 │      │（二）第│
  │  │      │      │        │        │      │楊為住處附│      │269至270│
  │  │      │      │        │        │      │近        │      │頁、選偵│
  │  │      │      │        │        │      │          │      │186號卷 │
  │  │      │      │        │        │      │          │      │第238至 │
  │  │      │      │        │        │      │          │      │239頁； │
  │  │      │      │        │        │      │          │      │偵訊筆錄│
  │  │      │      │        │        │      │          │      │見選偵  │
  │  │      │      │        │        │      │          │      │163號卷 │
  │  │      │      │        │        │      │          │      │（二）第│
  │  │      │      │        │        │      │          │      │276至278│
  │  │      │      │        │        │      │          │      │頁      │
  ├─┼───┼───┼────┼────┼───┼─────┼───┼────┤
  │22│楊坤鴻│巫世淟│500元（ │無      │99年6 │彰化縣溪湖│500元 │(1)巫世淟│
  │  │楊富財│      │1票）   │        │月9日 │鎮北勢里1 │      │於收受賄│
  │  │楊儒岩│      │        │        │下午7 │鄰二溪路大│      │款時，其│
  │  │      │      │        │        │時許  │突巷101之3│      │戶籍係在│
  │  │      │      │        │        │      │8號巫世淟 │      │彰化縣溪│
  │  │      │      │        │        │      │住處客廳  │      │湖鎮西寮│
  │  │      │      │        │        │      │          │      │里，然實│
  │  │      │      │        │        │      │          │      │際居住於│
  │  │      │      │        │        │      │          │      │彰化縣溪│
  │  │      │      │        │        │      │          │      │湖鎮北勢│
  │  │      │      │        │        │      │          │      │里1 鄰二│
  │  │      │      │        │        │      │          │      │溪路大突│
  │  │      │      │        │        │      │          │      │巷101 之│
  │  │      │      │        │        │      │          │      │38 號   │
  │  │      │      │        │        │      │          │      ├────┤
  │  │      │      │        │        │      │          │      │(2)警詢筆│
  │  │      │      │        │        │      │          │      │錄見選偵│
  │  │      │      │        │        │      │          │      │163 號卷│
  │  │      │      │        │        │      │          │      │（二）第│
  │  │      │      │        │        │      │          │      │227至228│
  │  │      │      │        │        │      │          │      │頁、選偵│
  │  │      │      │        │        │      │          │      │186號卷 │
  │  │      │      │        │        │      │          │      │第129至 │
  │  │      │      │        │        │      │          │      │130頁； │
  │  │      │      │        │        │      │          │      │偵訊筆錄│
  │  │      │      │        │        │      │          │      │見選偵  │
  │  │      │      │        │        │      │          │      │163號卷 │
  │  │      │      │        │        │      │          │      │（二）第│
  │  │      │      │        │        │      │          │      │241至243│
  │  │      │      │        │        │      │          │      │頁      │
  └─┴───┴───┴────┴────┴───┴─────┴───┴────┘
附表二：（被告楊坤鴻.楊富財.楊儒岩.馮金土共同行賄部分）
  ┌─┬───┬───┬────┬────┬───┬─────┬───┬────┐
  │編│行賄共│受賄者│交付受賄│收受賄款│時間  │地點      │交出供│引為判決│
  │號│犯    │（受賄│者賄款金│1000元（│      │          │查扣之│基礎之左│
  │  │      │選民）│額（現金│2 票）以│      │          │賄款金│列受賄者│
  │  │      │      │- 新臺幣│上之受賄│      │          │額（現│警詢、偵│
  │  │      │      │）      │者同戶其│      │          │金- 新│訊筆錄所│
  │  │      │      │        │他有投票│      │          │臺幣）│在（備註│
  │  │      │      │        │權之家屬│      │          │      │）      │
  ├─┼───┼───┼────┼────┼───┼─────┼───┼────┤
  │1 │楊坤鴻│洪煌文│2000元（│施淑珠  │99年6 │彰化縣溪湖│2000元│偵訊筆錄│
  │  │楊富財│      │4票）   │洪佩怡  │月3日 │鎮北勢里1 │      │見選偵  │
  │  │楊儒岩│      │        │洪佩瑤  │晚上8 │鄰二溪路大│      │163號卷 │
  │  │馮金土│      │        │        │時許  │突巷101之 │      │（一）第│
  │  │      │      │        │        │      │30號洪煌文│      │82至84頁│
  │  │      │      │        │        │      │住處前    │      │        │
  └─┴───┴───┴────┴────┴───┴─────┴───┴────┘
附表三：（被告楊坤鴻.楊富財.王秀共同行賄部分）
  ┌─┬───┬───┬────┬────┬───┬─────┬───┬────┐
  │編│行賄共│受賄者│交付受賄│受賄者同│時間  │地點      │交出供│引為判決│
  │號│犯    │（受賄│者賄款金│戶其他有│      │          │查扣之│基礎之左│
  │  │      │選民）│額（現金│投票權之│      │          │賄款金│列受賄者│
  │  │      │      │- 新臺幣│家屬    │      │          │額（現│警詢、偵│
  │  │      │      │）      │        │      │          │金- 新│訊筆錄所│
  │  │      │      │        │        │      │          │臺幣）│在（備註│
  │  │      │      │        │        │      │          │      │）      │
  ├─┼───┼───┼────┼────┼───┼─────┼───┼────┤
  │1 │楊坤鴻│楊儒營│1000元（│（楊儒營│99年6 │彰化縣溪湖│1000元│(1)楊儒營│
  │  │楊富財│      │2票）   │另有親屬│月4日 │鎮北勢里2 │      │另有親家│
  │  │王秀  │      │        │即其子楊│下午5 │鄰二溪路大│      │屬（家屬│
  │  │      │      │        │國民，亦│時許  │突巷107號 │      │）即其子│
  │  │      │      │        │有投票權│      │楊儒營住處│      │楊國民與│
  │  │      │      │        │）      │      │餐廳      │      │楊儒營相│
  │  │      │      │        │        │      │          │      │同設籍於│
  │  │      │      │        │        │      │          │      │彰化縣溪│
  │  │      │      │        │        │      │          │      │湖鎮北勢│
  │  │      │      │        │        │      │          │      │里二溪路│
  │  │      │      │        │        │      │          │      │2 鄰大突│
  │  │      │      │        │        │      │          │      │巷107 號│
  │  │      │      │        │        │      │          │      │之址（但│
  │  │      │      │        │        │      │          │      │楊讚治與│
  │  │      │      │        │        │      │          │      │楊儒營均│
  │  │      │      │        │        │      │          │      │均自任戶│
  │  │      │      │        │        │      │          │      │長），亦│
  │  │      │      │        │        │      │          │      │有投票權│
  │  │      │      │        │        │      │          │      │。      │
  │  │      │      │        │        │      │          │      ├────┤
  │  │      │      │        │        │      │          │      │(2)警詢筆│
  │  │      │      │        │        │      │          │      │錄見選偵│
  │  │      │      │        │        │      │          │      │163 號卷│
  │  │      │      │        │        │      │          │      │（二）第│
  │  │      │      │        │        │      │          │      │24至27頁│
  │  │      │      │        │        │      │          │      │、選偵  │
  │  │      │      │        │        │      │          │      │169號卷 │
  │  │      │      │        │        │      │          │      │第61至64│
  │  │      │      │        │        │      │          │      │頁；偵訊│
  │  │      │      │        │        │      │          │      │筆錄見選│
  │  │      │      │        │        │      │          │      │偵163 號│
  │  │      │      │        │        │      │          │      │卷（二）│
  │  │      │      │        │        │      │          │      │第28至30│
  │  │      │      │        │        │      │          │      │頁      │
  ├─┼───┼───┼────┼────┼───┼─────┼───┼────┤
  │2 │楊坤鴻│楊陳綿│1000元（│楊金助  │99年6 │彰化縣溪湖│1000元│警詢筆錄│
  │  │楊富財│      │共2票） │        │月4日 │鎮北勢里2 │      │見選偵  │
  │  │王秀  │      │        │        │下午7 │鄰二溪路大│      │163號卷 │
  │  │      │      │        │        │時許  │突巷108號 │      │（二）第│
  │  │      │      │        │        │      │楊陳綿住處│      │34至35頁│
  │  │      │      │        │        │      │外        │      │；偵訊筆│
  │  │      │      │        │        │      │          │      │錄見選偵│
  │  │      │      │        │        │      │          │      │163 號卷│
  │  │      │      │        │        │      │          │      │（二）第│
  │  │      │      │        │        │      │          │      │40至41頁│
  ├─┼───┼───┼────┼────┼───┼─────┼───┼────┤
  │3 │楊坤鴻│楊儒森│1500元（│楊施秀枝│99年6 │彰化縣溪湖│1500元│偵訊筆錄│
  │  │楊富財│      │共3票） │楊麗芳  │月5日 │鎮北勢里2 │      │見選偵  │
  │  │王秀  │      │        │楊國偉  │下午5 │鄰二溪路大│      │163號卷 │
  │  │      │      │        │楊國銘  │時許  │突巷107號 │      │（二）第│
  │  │      │      │        │陳麗雅  │      │楊儒森住處│      │41至42頁│
  │  │      │      │        │曾美華  │      │          │      │        │
  │  │      │      │        │（約定合│      │          │      │        │
  │  │      │      │        │法影響上│      │          │      │        │
  │  │      │      │        │開其中2 │      │          │      │        │
  │  │      │      │        │人投票）│      │          │      │        │
  ├─┼───┼───┼────┼────┼───┼─────┼───┼────┤
  │4 │楊坤鴻│楊陳淑│1500元（│楊錦波  │99年6 │彰化縣溪湖│1500元│偵訊筆錄│
  │  │楊富財│暖    │共3票） │楊伯發  │月5日 │鎮北勢里2 │      │見選偵  │
  │  │王秀  │      │        │        │下午7 │鄰二溪路大│      │163號卷 │
  │  │      │      │        │        │時許  │突巷105號 │      │（二）第│
  │  │      │      │        │        │      │楊陳淑暖住│      │39至40、│
  │  │      │      │        │        │      │處廣場    │      │、59至62│
  │  │      │      │        │        │      │          │      │頁、選偵│
  │  │      │      │        │        │      │          │      │169 號卷│
  │  │      │      │        │        │      │          │      │第21至24│
  │  │      │      │        │        │      │          │      │頁      │
  └─┴───┴───┴────┴────┴───┴─────┴───┴────┘
附錄本案論罪科刑法條：
公職人員選舉罷免法第99條
對於有投票權之人，行求期約或交付賄賂或其他不正利益，而約其不行使
投票權或為一定之行使者，處三年以上十年以下有期徒刑，得併科新臺幣
一百萬元以上一千萬元以下罰金。
預備犯前項之罪者，處一年以下有期徒刑。
預備或用以行求期約或交付之賄賂，不問屬於犯人與否，沒收之。
犯第一項或第二項之罪，於犯罪後六個月內自首者，減輕或免除其刑；因
而查獲候選人為正犯或共犯者，免除其刑。
犯第一項或第二項之罪，在偵查中自白者，減輕其刑；因而查獲候選人為
正犯或共犯者，減輕或免除其刑。